臺灣臺中地方法院刑事判決　　　　　　　　　　　　九十三年度交易字第二七三號
　　公　訴　人　臺灣臺中地方法院檢察署檢察官
　　被　　　告　丁○○
　　選任辯護人　黃興木律師
右列被告因過失傷害案件，經檢察官提起公訴（九十三年度偵字第二三五八號），本
院判決如左：
    主  文
丁○○從事業務之人，因業務上之過失傷害人，處有期徒刑月，如易科罰金，以
佰元折算壹日。
    事  實
一、丁○○任職於豐苗機械股份有限公司擔任採購鐵材之工作，平均約兩天一次需開
    車至廠商處驗貨，並經常駕車至廠商處洽談交貨進度及追蹤訂單進度，駕駛為其
    附隨業務。其於民國九十二年十二月十七日下午，駕駛車號Ｘ二ˍ０四三七號自
    小貨車，沿台中縣太平市○○路由南往北之方向行駛，於同日十六時十分許，途
    經樹德路一一七號「全聯社福利中心」（下稱全聯社）前，本應注意車輛行駛時
    ，駕駛人應注意車前狀況及兩車併行之間隔，並隨時採取必要之安全措施，而依
    當時情形，又無不能注意之情事，竟疏於注意及此，適同一時間，甲○○騎乘車
    號ＦＡ三ˍ一九八號重機車沿上開路段同向行駛，因丁○○未注意車前狀況及兩
    車併行之間隔逕從甲○○之左後方超車，致其駕駛之自小貨車右前方車身（接近
    車頭）擦撞甲○○騎乘之重機車左手把，甲○○因此人車失控往右傾斜，復而擦
    撞其右前方丙○○騎乘、亦沿同向行駛之車號ＴＥＱˍ二六一號輕型機車，使甲○○與丙○○均人車倒地，甲○○受有左手腕、左大腿、左膝及左腳踝多處擦傷
    （此部分業據被害人甲○○具狀撤回告訴）。丙○○則受有頭部外傷併腦震盪、
    右肘擦傷及左足接觸性燙傷等傷害。丁○○肇事後，未即下車察看，經甲○○記
    下貨車車號後報警，始查獲上情（肇事逃逸部分業經公訴人為不起訴處分）。
二、案經丙○○訴由台中縣警察局霧峰分局報請臺灣臺中地方法院檢察署檢察官偵查
    起訴。
    理  由
一、訊據被告丁○○固坦承駕駛車號Ｘ二ˍ０四三七號自小貨車行經上開路段，惟矢
    口否認右揭犯行，辯稱：伊未撞到甲○○，係甲○○隨便記下伊車號欲脫罪，且
    依店家「全聯社福利中心」門口之監視錄影帶顯示時間伊係當日下午三時三十五
    分五十秒經過案發地，伊當時車上並未載貨，嗣後始發生車禍云云。經查：
（一）右揭犯罪事實，業據證人甲○○指證在卷，核與其於警詢及偵查中所稱係遭車
      號Ｘ二ˍ０四三七號自小貨車擦撞等情相符，且告訴人丙○○於本院準備程序
      調查時及偵查中亦陳稱當時發生車禍時，甲○○一直講手機說他被撞，他又去
      撞到別人，他沒有事，別人比較嚴重，而警方到達現場時，甲○○即肯定的說
      有看見肇事車輛之車號等語，核與甲○○證述情節相符。
（二）再查，經公訴人當庭勘驗全聯社門口監視錄影帶所翻拍之光碟，光碟內容顯示
      當日下午三時四十五分許確有一深色小貨車與二台機車行經全聯社之門口，該
      小貨車從機車（當時二台機車係併行狀態）左後方超車，旋即警方巡邏車到現
      場，顯示已發生車禍，而告訴人丙○○亦稱影像中在外側之機車為其所有等語
      ，此有偵卷九十三年三月廿三日訊問筆錄可稽，並經本院當庭播放該光碟核閱
      屬實。而經公訴人依職權函詢全聯社，該公司亦回函答稱影帶中時間與中原標
      準時間約慢二十五分鐘左右，此有全聯社函附於偵卷可稽，推算後恰為本案發
      生時間。而依被告所稱其曾於四點零一分時在十甲東路與東英六街口發現車禍
      報警並提出通聯記錄為證，則依其自承由十甲東路與東英六街口到樹德路案發
      地通常約五至七分鐘，則被告行經案發地時與本案案發時間相去不遠。而若如
      被告所辯稱：伊係光碟顯示時間之三時三十五分五十秒經過案發地云云，則依
      前揭全聯社函推算實際上應為四時五十秒左右經案發地，則當不可能於四點零
      一分時出現在十甲東路與東英六街口。且被告若於四點五十秒已經過案發地點
      ，衡情甲○○當不可能於車禍發生後得知被告於約十分鐘前通過該地，並清楚
      記下其車號。被告所辯：甲○○為脫罪而隨便記下其車號及其係光碟顯示時間
      之三時三十五分五十秒經過案發地之語均不足採信。而證人乙○○雖到庭證稱
      ：被告當天車子開出去時是空車云云，惟此充其量僅能證明被告從公司出來時
      之狀況，而不能證明車禍發生時之狀況，故亦不能據此為對被告有利之認定。
（三）復查，被告所駕駛車號Ｘ二ˍ０四三七號自小貨車，該右前方車身接近車頭部
      分確有擦撞之痕跡，且高度與甲○○駕駛之重機車左手把高度相當（距地面均
      為九十一公分至九十二公分左右），此經公訴人勘驗屬實，復有照片二十一張
      在卷可憑，顯見甲○○指證尚屬有據，否則當不致出現類此恰巧之情形。
二、綜上所述，本件車禍係因被告駕駛小貨車擦撞甲○○之重機車而肇生，已堪認定
    ，此外復有道路交通事故現場圖、調查報告表（一）（二）及國軍台中總醫院診
    斷證明書各一紙在卷可茲佐證。按車輛行駛時，駕駛人應注意車前狀況及兩車併
    行之間隔，並隨時採取必要之安全措施，道路交通安全規則第九十四條第三項定
    有明文。被告駕車自應注意上述道路交通安全規定，而依當時路況又無不能注意
    之情形，竟疏未注意車前狀況及兩車併行之間隔逕而超車，以致肇事致人受傷，
    故被告之過失駕駛行為，核與告訴人之受傷間，顯具有相當因果關係，其犯行堪
    以認定。
三、被告丁○○任職於豐苗機械股份有限公司擔任採購鐵材之工作，平均約兩天一次
    需開車至廠商處驗貨，並經常駕車至廠商處洽談交貨進度及追蹤訂單進度等情，
    業據被告陳明在卷，駕駛為其附隨業務，其因駕駛公司之小貨車載貨肇事致人受
    傷，核其所為，係犯刑法第二百八十四條第二項前段之業務過失傷害罪（檢察官
    當庭已變更起訴法條）爰審酌被告之過失程度、所生之危害、肇事後之態度，且
    被告尚未與被害人達成民事和解賠償等一切情狀，判處如主文所示之刑，並諭知
    易科罰金之折算標準。
四、公訴意旨認被告丁○○於前開時地因過失肇事同時致被害人甲○○受有如事實欄
    所示之傷害，固涉有刑法第二百八十四條第二項前段之業務過失傷害罪嫌，惟此
    部分為告訴乃論之罪，且業據告訴人甲○○撤回告訴，而此部分與前開論罪部分
    為想像競合犯，係裁判上一罪，爰不另為不受理之諭知，附此敘明。
五、依刑事訴訟法第二百九十九條第一項前段，刑法第二百八十四條第二項前段、第
    四十一條第一項前段，罰金罰鍰提高標準條例第一條前段、第二條前段，判決如
    主文。
本案經檢察官戊○○到庭執行職務。
中      華      民      國    九十三    年      十      月      四      日
                                臺灣臺中地方法院交通法庭
                                  審判長法  官  許  金  樹
                                        法  官  郭  德  進
                                        法  官  王  靜  秋
右正本證明與原本無異。
如不服本判決，應於送達後十日內向本院提出上訴狀（須附繕本），上訴於台灣高等
法院台中分院。
                                        書記官
中      華      民      國      九十三      年    十    月      五      日
附錄論罪科刑法條
刑法第二百八十四條第二項
從事業務之人，因業務上之過失傷害人者，處一年以下有期徒刑、拘役或一千元以下
罰金，致重傷者，處三年以下有期徒刑、拘役或二千元以下罰金。
